---
title: Comentario de Huitema Carly, Horsman Geoff; *Analizing Kinetic Data Using the Powerful Ststistical Capabilities of R*; bioRxiv 316588.
author: "Alejandro Cebrián del Valle"
date: "30/09/2020"
output:
  pdf_document: default
  html_document:
    df_print: paged
---

```{r setup, include=FALSE}
knitr::opts_chunk$set(echo = TRUE)
rm(list = ls())
```

# *Script* para el análisis de datos de actividad

Las cinéticas enzimáticas son una poderosa herramienta para el conocimiento de las dinámicas enzimáticas de catálisis, regulación e inhibición. La popularización de los trabajos de Cook & Cleland, 2007, han hecho que se precise herramientas más democráticas para análisis de regresión no lineal. Aunque se han hecho analisis en Excel, mediante R, una herramienta multiplataforma permite unos buenos resultados y una buena replicabilidad.

## Creación de gráficos y ajuste de la Ecuación de Michaellis-Menten

El paso previo al ajuste de la ecuación de Michaellis-Menten suele ser la creación de un gráfico de concentración del sustrato frente a ratio de conversión (generalmente en UI o $\mu$M / min).

```{r}
# Data probe
conc.uM <- c(0.5, 1, 2.5, 3.5, 5, 7.5, 10, 15, 25, 50, 70, 75, 100)
rate <- c(0.6, 1.1, 2.1, 2.3, 3.7, 3.0, 4.3, 4.8, 5.3, 6.0, 5.1, 5.7, 5.8)
# creation of data frame
expl.df <- data.frame(conc.uM, rate)
# ploting data
plot(conc.uM, rate, 
    main = "Plot Title",
    xlab = "conc (uM)",
    ylab = "rate (uM/min)",
    lines(conc.uM, rate, lty = "dotted", col = "red"))
    # Upper line creates a line which joins all points with a red-dotted line
lines(x,y, lty = "dotted", col = "blue")
```



```{r}
### Fit Michelis-Menten equation
mn.nls <- nls(rate ~ (Vmax * conc.uM / (Km + conc.uM)),
              data = expl.df,
              start = list(Km = 5, Vmax = 6))
summary(mn.nls)
#### Extraction coefficients
Km <- unname(coef(mn.nls) ["Km"])
Vmax <- unname(coef(mn.nls)["Vmax"])
#### Plotting data and line of best fit
x <- c(0:100)
y <- (Vmax * x / (Km + x))
plot(conc.uM, rate, 
     main = "Plot Title",
     xlab = "conc (uM)",
     ylab = "rate (uM/min)")
lines(x,y, lty = "dotted", col = "blue")
coef(mn.nls)
#### Confidence intervals of parameters
confint(mn.nls)
#### Look at residuals and plot
mn.resid <- resid(mn.nls)
plot(expl.df$conc.uM, mn.resid)
#### add weighting to fit
expl.df$weight <- 1/expl.df$conc^2
mn.weight.nls <- nls(rate ~ (Vmax * conc.uM / (Km + conc.uM)),
                     data = expl.df,
                     start = list(Km = 5, Vmax = 6),
                     weight = expl.df$weight)
summary(mn.weight.nls)
```

